最高法院刑事判決　　　　　　九十六年度台上字第三一三二號
上　訴　人　甲○○
選任辯護人　熊賢祺律師
上列上訴人因偽造文書案件，不服台灣高等法院台中分院中華民
國九十三年十一月四日第二審判決（九十三年度上訴字第四七六
號，起訴案號：台灣台中地方法院檢察署九十二年度偵緝字第一
一五四號），提起上訴，本院判決如下：
    主  文
上訴駁回。
    理  由
按刑事訴訟法第三百七十七條規定，上訴於第三審法院，非以判
決違背法令為理由，不得為之。是提起第三審上訴，應以原判決
違背法令為理由，係屬法定要件。如果上訴理由狀並未依據卷內
訴訟資料，具體指摘原判決不適用何種法則或如何適用不當，或
所指摘原判決違法情事，顯與法律規定得為第三審上訴理由之違
法情形，不相適合時，均應認其上訴為違背法律上之程式，予以
駁回。本件原審經審理結果，認為上訴人甲○○行使偽造私文書
之犯行明確，第一審判決依行為時（裁判時）即修正前刑法連續
犯、牽連犯規定，從一重論處上訴人連續行使偽造私文書，足以
生損害於他人罪刑，為無不合，予以維持，駁回上訴人在第二審
之上訴，已詳敘其調查、取捨證據之結果及憑以認定犯罪事實之
心證理由。並就上訴人否認之供詞及其所辯各語認非可採，予以
論述。經核所為論敘均與卷內證據資料相符，從形式上觀察，並
無認定事實不依證據或有何採證違背證據法則等違法情形存在。
證人乙○○於第一審審理時雖曾證稱印象中伊在睡覺時，有人向
伊借信用卡，伊說好啦好啦，未具體說要借幾張，因伊在睡覺，
很討厭人家吵，就隨便敷衍一下，復於原審審理時到庭結稱上訴
人可能係在伊睡覺時向伊借信用卡，伊只聽到「借我用」，至於
借什麼東西，伊沒聽清楚等語。然原判決於理由內已說明信用卡
刷卡使用，其最後付款者係申請名義人，故對其信用卡之使用情
況及有無償付可能，當無不加關心可能，持卡人將信用卡借予親
人使用已屬少見，更無將之借予僅認識三個月之人任其隨意刷卡
之理，況乙○○上開審理中之供證與其警詢、偵查中所供有異，
亦與上訴人所辯及原判決附表所示消費情形不符，且上訴人倘確
曾向乙○○借用信用卡，並告知刷卡消費情形，則郭某當無經銀
行催討後，即辦理信用卡掛失，並於調閱銀行提款監視錄影帶審
視後，方察覺其信用卡遭上訴人盜用，旋即提出告訴之理，因認
乙○○嗣於第一審及原審審理中所為上開供證，係迴護上訴人之
詞，不能據為對其有利之認定，自無判決理由不備之違法。又上
訴人盜用乙○○所有台新國際商業銀行股份有限公司之信用卡刷
卡消費（即原判決附表編號五、六）部分，已經該銀行予以墊付
，致其受有損失，有該銀行所具刑事告訴狀及乙○○提出之掛失
證明書可按，足見該部分消費金額未經乙○○支付，即上訴人於
第一審審理時對之亦坦認屬實，是原判決於審酌量刑時認上訴人
未與被害銀行達成和解，要無不合。而上訴人盜刷郭某其他信用
卡消費部分，縱經郭某向銀行支付後，同意上訴人分期攤還，然
其既未全部清償，不能認郭某之損害已受填補，則原判決於量刑
時縱未加斟酌，亦不能指為違法。是上訴意旨以上情指摘原判決
違背法令，核與法律規定得為第三審上訴理由之違法情形，不相
適合。而其餘上訴意旨，則係就屬原審採證認事職權之行使及原
判決已說明事項，徒憑己見，任意指摘，且仍為單純事實之爭辯
，均非適法之第三審上訴理由。依上揭說明，本件關於行使偽造
私文書部分之上訴違背法律上之程式，應予駁回。原判決認上訴
人牽連犯刑法第三百二十條第一項竊盜罪、同法第三百三十九條
第一、二項之詐欺取財、詐欺得利罪及同法第三百三十九條之二
第一項之違法由自動付款設備取得他人財物罪，核分屬刑事訴訟
法第三百七十六條第一、二、四款不得上訴第三審之罪，其牽連
之重罪（行使偽造私文書罪）上訴既不合法，無從為實體之判決
，上開輕罪部分亦無從適用審判不可分之原則，併為實體上審判
，亦應從程序上予以駁回。
據上論結，應依刑事訴訟法第三百九十五條前段，判決如主文。
中　　華　　民　　國　九十六　年　　六　　月　 十四 　日
                      最高法院刑事第七庭
                          審判長法官  張　淳　淙
                                法官  劉　介　民
                                法官  張　春　福
                                法官  洪　昌　宏
                                法官  蔡　彩　貞
      本件正本證明與原本無異
                                      書  記  官
中　　華　　民　　國　九十六　年　　六　　月　二十一　日
                                                      Ｋ
